【裁判字號】    99,小上,13
【裁判日期】    990702
【裁判案由】    損害賠償
【裁判全文】
臺灣基隆地方法院民事裁定              99年度小上字第13號
上  訴  人  丙○○
被  上訴人  行政院衛生署基隆醫院
法定代理人  甲○○
被  上訴人  丁○○
            乙○○
上列當事人間請求損害賠償事件，上訴人對於中華民國99年5 月
21日本院基隆簡易庭所為98年度基小字第1746號第一審判決提起
上訴，本院裁定如下：
    主  文
上訴駁回。
第二審訴訟費用新台幣壹仟伍佰元由上訴人負擔。
    理  由
一、按對於小額程序之第一審裁判上訴，非以其違背法令為理由
    ，不得為之；上訴狀內應記載上訴理由，表明原判決所違背
    之法令及其具體內容，或依訴訟資料可認為原判決有違背法
    令之具體事實，民事訴訟法第436 條之24第2 項、第436 條
    之25分別定有明文。又所謂判決有違背法令，乃指判決不適
    用法規或適用不當；若上訴狀內未合法表明上訴理由者，上
    訴人應於提起上訴狀後20日內，提出理由書於原第二審法院
    ，未提出者，毋庸命其補正，由原第二審法院以裁定駁回之
    ，此為民事訴訟法第168 條及第471 條第1 項明定，亦為小
    額事件之上訴程序準用之，同法第436 條之32第2 項亦有明
    定。另上訴狀或理由書以原判決有不適用法規或適用不當判
    決之違背法令事由為上訴理由時，應有具體之指摘，並揭示
    該法規之條項或其內容，若係成文法以外之法則，應揭示該
    法則之旨趣，倘為司法院解釋或最高法院之判例，則應揭示
    該判解之字號或其內容；倘上訴狀或理由書如未依上述方法
    表明，或其所表明者與上開法條規定不合時，即難認為已合
    法表明上訴理由，並對第一審判決之違背法令有具體之指摘
    ，其上訴自非合法（最高法院67年台上字第2876號、70年台
    上字第2027號、71年台上字第314 號判例可資參照）。是若
    當事人對於小額程序第一審判決提起上訴時，未依上述方法
    表明，或其所表明者與上開法條規定不相合時，即難認為已
    合法表明上訴理由，其上訴自非合法，第二審法院應依民事
    訴訟法第436 條之32第2 項準用第444 條第1 項前段之規定
    ，以裁定駁回之。
二、上訴意旨略以：上訴人不服原審判決，請求廢棄，並依上訴
    人於原審所為訴之聲明判決，上訴理由另行補陳等情。
三、經查，上訴人於原審主張其因罹患膽囊惡性腫瘤，於民國98
    年4 月13日在被上訴人行政院衛生署基隆醫院（下稱被上訴
    人基隆醫院），經被上訴人丁○○進行切除手術，然傷口縫
    合處於同年月17日迸開，被上訴人基隆醫院延誤處理，直至
    同年月20日始由被上訴人乙○○檢視傷口，仍拖延縫合，且
    傷口再度迸開，被上訴人丁○○、乙○○進行醫療行為顯有
    過失，因被上訴人丁○○、乙○○均為被上訴人基隆醫院聘
    任之醫師，被上訴人基隆醫院應負連帶賠償責任，起訴請求
    被上訴人連帶給付新台幣10萬元及法定利息等情，而原審於
    審理期間，將本案送經行政院衛生署醫事審議委員會進行鑑
    定，鑑定結果認被上訴人丁○○、乙○○所為符合醫療常規
    ，原審遂以被上訴人丁○○、乙○○對於上訴人實施切除手
    術、傷口感染後續處理及傷口縫合等醫療行為或處置無疏失
    或拖延，不成立侵權行為等情，駁回上訴人之訴，經核原審
    判決並無不當；而上訴人雖提起上訴，然上訴人提出之聲明
    上訴狀僅記載上訴聲明，未敘明上訴理由，並稱將另行具狀
    補提上訴理由等情，足見上訴人提起上訴時，未表明原判決
    所違背之法令及其具體內容，及依訴訟資料可認為原判決有
    違背法令之具體事實，難認已合法表明上訴理由；又上訴人
    復未於提起上訴後20日內補正上訴理由，依據前揭所述，本
    件上訴為不合法，毋庸命其補正，應予駁回。
四、另按小額事件第一審法院為訴訟費用之裁判時，應確定其費
    用額，此項規定並為小額事件之上訴程序所準用，民事訴訟
    法第436 條之19第1 項、第436 條之32第1 項分別定有明文
    ，爰確定本件訴訟費用額如主文第2 項所示。
五、依民事訴訟法第436 條之32第2 項、第444 條第1 項前段、
    第471 條第1 項、第95條、第78條，裁定如主文。
中    華    民    國    99    年    7     月    2     日
                  民事庭審判長法  官  蔡聰明
                              法  官  林淑鳳
                              法  官  邰婉玲
以上正本係照原本作成。
本件裁定不得抗告。
中    華    民    國    99    年    7     月    2     日
                              書記官  王毓嫻

司法院資訊處製作；財團法人民間司法改革基金會備份。
